臺灣臺北地方法院刑事裁定　
111年度聲字第862號
聲  請  人  臺灣臺北地方檢察署檢察官
受  刑  人  廖哲輝



上列聲請人因受刑人數罪併罰有二裁判以上，聲請定其應執行之
刑（111年度執聲字第780號、111年度執緝字第361號），本院裁
定如下：
    主  文
廖哲輝所犯如附表所示各罪所處之刑，應執行有期徒刑伍年。
    理  由
一、聲請意旨略以：受刑人廖哲輝因犯詐欺案件，先後經判決確
    定如附表所示，應依刑法第53條及第51條第5 款規定，定其
    應執行之刑，爰依刑事訴訟法第477條第1項規定聲請裁定等
    語。
二、按裁判確定前犯數罪者，併合處罰之；數罪併罰，有二裁判
    以上者，依刑法第51條之規定，定其應執行之刑，刑法第50
    條第1項前段、第53條分別定有明文。次按數罪併罰，分別
    宣告其罪之刑，依下列各款定其應執行者：五、宣告多數有
    期徒刑者，於各刑中之最長期以上，各刑合併之刑期以下，
    定其刑期。但不得逾30年，刑法第51條第5款亦有明定。再
    按法律上屬於自由裁量之事項，有其外部性界限及內部性界
    限，並非概無拘束；依據法律之具體規定，法院應在其範圍
    選擇為適當之裁判者，為外部性界限；而法院為裁判時，應
    考量法律之目的，及法律秩序之理念所在者，為內部性界限
    。法院為裁判時，二者均不得有所踰越。在數罪併罰，有二
    裁判以上，定其應執行之刑時，固屬於法院自由裁量之事項
    ，然仍應受前揭外部性界限及內部性界限之拘束（最高法院
    94年度台非字第233號判決、108年度台抗字第1128號裁定意
    旨參照）。又因刑罰之科處，應以行為人之責任為基礎，考
    量人之生命有限，刑罰對被告造成之痛苦程度，係以刑度增
    加而生加乘成效果，而非等比方式增加，如以實質累加方式
    執行，刑責恐將偏重過苛，不符現代刑事政策及刑罰之社會
    功能，故透過定應執行刑程式，採限制加重原則，授權法官
    綜合斟酌被告犯罪行為之不法與罪責程度、各罪彼此間之關
    聯性（例如數罪犯罪時間、空間、各行為所侵害法益之專屬
    性或同一性、數罪對法益侵害之加重效應等）、數罪所反應
    被告人格特性與傾向、對被告施以矯正之必要性等，妥適裁
    量最終具體應實現之刑罰，以符罪責相當之要求（最高法院
    105年度台抗字第626號裁定意旨參照）。
三、經查：
　㈠本件受刑人因犯如附表所示之罪，先後經臺灣士林地方法院
    、臺灣桃園地方法院及本院判處如附表所示之刑確定，有各
    該判決及臺灣高等法院被告前案紀錄表在卷可憑。又受刑人
    所犯如附表編號2至4之罪，係於附表編號1所示判決確定日
    前為之，則聲請人就附表所示各罪所處之刑，聲請最後事實
    審之本院定應執行之刑，經本院審核認其聲請為正當，應予
    准許。
　㈡經本院函詢受刑人關於定應執行刑之意見後，受刑人並未表
    示意見（見本院卷第39至47頁），爰審酌受刑人所犯如附表
    所示之罪均係詐欺之相同類型犯罪，責任非難重複之程度較
    高，且各罪之犯罪時間均於民國108年5月22日至同年月29日
    間，相隔較近，暨罪數所反應之受刑人人格特性、對法益侵
    害之加重效應、刑罰經濟與罪責相當原則，並衡以各罪之原
    定刑期、前已定之應執行刑範圍、定應執行刑之外部性界限
    及內部性界限等各節為整體非難之評價，定其應執行之刑如
    主文所示。
四、依刑事訴訟法第477條第1項，刑法第50條第1項、第53條、
    第51條第5款，裁定如主文。　
中　　華　　民　　國　　111 　年　　6 　　月　　14　　日
　　　　　　　　　刑事第十庭  法　官　林柔孜
上正本證明與原本無異。
如不服本裁定，應於裁定送達後5日內向本院提出抗告狀。因疫
情而遲誤不變期間，得向法院聲請回復原狀。
                              書記官  林柏瑄
中　　華　　民　　國　　111 　年　　6 　　月　　15　　日

附表：
編號  1 2 3 罪名  詐欺 詐欺 詐欺 宣告刑  均有期徒刑1年6月(4罪) 有期徒刑1年4月 均有期徒刑1年4月（2罪） 犯罪日期  108年5月24日至同年月28日 108年5月24日至同年月27日 108年5月22日 偵查機關／年度案號  臺灣士林地方檢察署108年度偵字第9850號等 臺灣士林地方檢察署108年度偵字第9850號等 臺灣桃園地方檢察署109年度偵緝字第304號 最後事實審 法院 臺灣士林地方法院 臺灣士林地方法院 臺灣桃園地方法院  案號 109年度金訴字第19號  109年度金訴字第19號  109年度訴字第283號  判決日期 109年3月20日 109年3月20日 109年12月17日 確定判決 法院 臺灣士林地方法院 臺灣士林地方法院 臺灣桃園地方法院  案號 109年度金訴字第19號  109年度金訴字第19號  109年度訴字第283號  判決確定日期 109年6月16日 106年6月16日 110年1月26日 是否為得易科罰金之案件  否 否 否 備註  ⑴臺灣士林地方檢察署109年度執字第2968號。 ⑵編號1至2業經臺灣士林地方法院以109年度金訴字第19號判決應執行有期徒刑2年10月。 ⑴臺灣士林地方檢察署109年度執字第2968號。 ⑵編號1至2業經臺灣士林地方法院以109年度金訴字第19號判決應執行有期徒刑2年10月。 ⑴臺灣桃園地方檢察署110年度執字第4147號。 ⑵編號3業經臺灣桃園地方法院以109年度訴字第283號判決應執行有期徒刑1年8月。 

編號  4 （以下空白） 罪名  詐欺  宣告刑（罰金刑）  均有期徒刑1年4月（26罪）  犯罪日期  108年5月24日至同年月29日  偵查機關／年度案號  臺灣臺北地方檢察署108年度偵字第19186號等  最後事實審 法院 臺灣臺北地方法院   案號 109年度訴字第177、374號    判決日期 110年2月25日  確定判決 法院 臺灣臺北地方法院   案號 109年度訴字第177、374號    判決確定日期 110年4月14日  是否為得易科罰金之案件  否  備註  ⑴臺灣臺北地方檢察署111年度執字第571號。 ⑵編號4業經本院以109年度訴字第177、374號判決應執行有期徒刑2年8月。